# 长投转换问题

提问人：kisser1125 时间：2015-08-12 12:30:40
我们持有一家国外上市公司18%股份，董事会占一席，之前采用权益法核算。目前辞去董事，重大影响因素消失，以后通过可供出售金融资产核算。请问，能否视同处置长投导致不再具有重大影响，成本与公允价值的差额计入投资收益？

回答人：chenyiwei
如果确定丧失重大影响，从长期股权投资转为金融资产核算的，应按照《企业会计准则第 2 号——长期股权投资（ 2014 年修订）》第十五条第一款的规定处理，视同按公允价值处置原有重大影响的投资，确认处置损益，随即按公允价值购入一项金融资产。